【裁判字號】    89,易,2205
【裁判日期】    890915
【裁判案由】    竊盜
【裁判全文】
台灣台中地方法院刑事判決                        八十九年度易字第二二五號
    公  訴  人  臺灣臺中地方法院檢察署檢察官
    被      告  乙○○
右列被告因竊盜案件，經檢察官提起公訴（八十九年度偵字第七六六一號、第九八二
０號），及移送併案（八十九年度偵字第一三二五八號），本院判決如左：
    主    文
乙○○連續攜帶兇器竊盜，處有期徒刑壹年陸月。
    事    實
一、乙○○前曾於民國（下同）八十八年十一月一日攜帶兇器竊取他人自用小客車一
    輛，於八十九年四月二十四日經本院判處有期徒刑六月，緩刑三年（於八十九年
    五月二十二日判決確定）。詎仍不知悔改，基於意圖為自己不法所有之概括犯意
    ，(1)八十九年五月一日晚上十一時四十五分許，在台中縣東勢鎮本街匠寮巷六十
    五號甲○○住宅，從屋後廚房窗戶侵入該屋，正打開櫃子翻找財物時，適為甲○○發覺報警當場查獲，致未得逞，嗣乙○○經移送台灣台中地方法院檢察署，經
    檢察官諭知限制住居後釋放；(2)嗣乙○○承前開犯意，於八十九年五月十三日下
    午一時許，在台中市○○路中興大學校門口前，見戊○○駕駛車牌號碼Ｘ九－二
    六三二號自用小客車停放該處（車內有摩托羅拉牌行動電話一支、鑽戒二只、國
    民身分證一枚、運通信用卡一枚、現金新台幣五萬餘元），乘戊○○下車購物引
    擎未熄火之際，進入車內予以竊取，得手後駛離時，適為戊○○發覺上前以雙手
    抓住照後鏡，惟乙○○仍將車駛離逃逸，致使戊○○手肘受有傷害。嗣乙○○將
    上開自小客車內之摩托羅拉牌行動電話一支與林周錦（業已由檢察官為不起訴處
    分）互換使用、鑽戒一只贈與郭佩君、現金五萬餘元花用殆盡、其餘證件則予以
    丟棄；(3)嗣乙○○承前開犯意，於八十九年五月十九日下午四時許，在台中市○○區○○路九十九號前（逢甲大學校門口某停車場）見鄭婷芳駕駛車牌號碼Ｘ七
    －二四八一號自用小客車（登記為丙○○所有）停放該處，乘鄭婷芳下車引擎未
    熄火之際，予以竊取，得手後逃逸；(4)嗣乙○○承前開犯意，於八十九年五月十
    九日晚上八時許，攜帶其向不詳年籍之人所借用客觀足供行兇之梅花扳手一支（
    未扣案），在台中市逢甲大學側門附近某車場，以扳手竊取丁○○所有車牌號碼
    ＱＯ－四七二八號車牌二面，得手後，在不詳地點將前開Ｘ七－二四八一號自用
    小客車車牌拆卸丟棄，改懸ＱＯ－四七二八號車牌使用；嗣於八十九年五月二十
    日上午六時許，乙○○駕駛該車，行經台東縣大武鄉○○村街道時，為員警查獲
    ，始查知上情，並扣得ＱＯ－四七二八號車牌兩面，乙○○經移送台灣台東地方
    法院檢察署，經檢察官諭知飭回後釋放。
二、案經台中縣警察局東勢分局移送，及台東縣警察局大武分局移送台灣台東地方法
    院檢察署呈請台灣高等法院檢察署移轉台灣台中地方法院檢察署檢察官偵查起訴
    ，及台中市警察局移送台灣台中地方法院檢察署檢察官移送本院併案審理。
    理    由
一、右揭事實，業據被告於警、偵訊及本院審理時，坦承不諱，核與被害人甲○○、
    戊○○、鄭婷芳指訴情節相符，核與證人林周錦、郭佩君分別於警、偵訊時證述
    情節大致相符，並有贓照片八幀、台東縣警察局大武分局發還（保管）贓證物品
    保領據一紙、贓物認領保管收據一紙、車輛竊盜、車牌失竊資料個別查詢報表－
    查詢車輛認可資料一紙附卷可稽，且有ＱＯ－四七二八號車牌兩面扣案足資佐證
    。事證明確，被告右揭犯行，洵堪認定。
二、(一)核被告於如事實欄一(1)所示之行為，因台中縣東勢鎮本街匠寮巷六十五號，係
    甲○○住宅，且被告係從屋後廚房窗戶侵入該屋，且其行為僅止於未遂，故核係
    犯有刑法第三百二十一條第二項、第一項第二款、第一款之加重竊盜未遂罪；如
    事實欄一(2)所示之行為，核係犯有刑法第三百二十條第一項之竊盜罪（按刑法第
    三百二十九條準強盜罪，須因竊盜或搶奪，因防護贓物、脫免逮捕或湮滅罪證，
    而當場施以強暴、脅迫，始克成立，所謂施以強暴、脅迫，係指直接或間接對於
    人之身體施以暴力，或以威嚇加之於被害人，壓制被害人之抗拒，或使其精神上
    產生恐怖之心理，而達於不敢或不能抗拒之狀態。經查，本件被害人戊○○於偵
    訊時係指訴：「我下車買東西，車未熄火，我是去買紅茶，我背對著車子，我有
    看見我車有倒退現象，我於是過去，當時車子有在行駛中，當時我用雨傘敲車擋
    車，並用雙手去抓照後鏡，但被告仍開車繼續走，我被車拖倒地，致手肘受傷。
    」等語，如是以被害人之指訴，則被害人戊○○之所以受傷，係由於被告開車時
    ，被害人抓住照後鏡，致將被害人拖倒地上所致，尚難認為被告有何施以強暴之
    行為。是以，被告雖有繼續開車之行為，尚未達對被害人之身體施以暴力致使不
    敢或不能抗拒之狀態，與刑法第三百二十九條之要件自屬不符；至於過失傷害部
    分，應由檢察官另行偵辦，均併予敘明。）；如事實欄一(3)所示之行為，核係犯
    有刑法第三百二十條第一項之竊盜罪；如事實欄一(4)所示之行為，被告係攜帶客
    觀足供行兇之梅花扳手一支行竊，係犯有刑法第三百二十一條第一項第三款之加
    重竊盜罪。(二)被告先後四次竊盜犯行，時間緊接，犯罪構成要件相同，顯係基於
    概括犯意為之，為連續犯，依刑法第五十六條規定，以刑法第三百二十一條第一
    項第三款之加重竊盜一罪論，並加重其刑。(三)又依併案意旨就被告如事實欄一(2)
    所示犯行，雖未據檢察官提起公訴，惟此部分與起訴部分有連續犯上之裁判上一
    罪關係，本院自得併予審理，附予敘明。(四)爰審酌被告甫因竊盜罪，經判決有期
    徒刑六月，緩刑三年，於尚未確定前，竟不思悔改，再度竟恣意竊取他人財物，
    嚴重侵犯他人財產安全，惟念其犯後尚能坦承部分犯行，態度良好，及所竊取財
    物之價值，且部分已由被害人出具領具領回等一切情狀，量處如主文所示之刑，
    以資懲儆。(五)至於被告於事實一(4)所示犯行，所使用之梅花扳手一支，因未扣案
    ，未免將來執行之困難，不予宣告沒收，附予敘明。
三、至於如事實欄一(2)所示之行為，依據被害人戊○○之前揭指訴，則被害人戊○○
    之所以受傷，係由於被告開車時，被害人抓住照後鏡，致將被害人拖倒地上所致
    ，且被害人於警訊時亦表示要告乙○○，則有關過失傷害部分，應由檢察官另行
    偵辦。
據上論斷，應依刑事訴訟法第二百九十九條第一項前段，刑法五十六條、第三百二十
一條第一項第三款，判決如主文。
中      華      民      國    八十九    年      九      月     十五     日
                                臺灣臺中地方法院刑事第四庭
                                    法  官  顏    世    傑
右正本證明與原本無異。
如不服本判決，應於判決送達後十日內，向本院提出上訴狀（應附繕本）。
                                    書記官
中      華      民      國    八十九    年      九      月     十八     日
附錄本案論罪科刑法條：
刑法第三百二十一條：
  犯竊盜罪而有左列情形之一者，處六月以上五年以下有期徒刑：
    三、攜帶兇器而犯之者。


司法院資訊處製作；財團法人民間司法改革基金會備份。
